【裁判字號】    97,訴,403
【裁判日期】    971003
【裁判案由】    違反電信法等
【裁判全文】
臺灣宜蘭地方法院刑事判決               97年度訴字第403號
公  訴  人  臺灣宜蘭地方法院檢察署檢察官
被      告  甲○○
上列被告因違反電信法等案件，經檢察官提起公訴（97年度偵緝
字第180號），嗣於本院準備程序進行中，被告先就被訴事實為
有罪之陳述，經裁定進行簡式審判程序，本院判決如下：
    主  文
甲○○犯竊盜罪，處有期徒刑肆月。又犯行使偽造私文書罪，處
有期徒刑肆月，遠傳電信股份有限公司「行動電話可攜服務申請
書」上「申請客戶簽章」欄內偽造之「乙○○」署押壹枚、「第
三代行動電話服務申請書」上「申請人簽名」欄內偽造之「乙○
○」署押貳枚，均沒收之。又犯電信法第五十六條第一項之盜用
電信設備通信罪，處有期徒刑肆月。應執行有期徒刑拾月，緩刑
參年，遠傳電信股份有限公司「行動電話可攜服務申請書」上「
申請客戶簽章」欄內偽造之「乙○○」署押壹枚、「第三代行動
電話服務申請書」上「申請人簽名」欄內偽造之「乙○○」署押
貳枚，均沒收之。
    犯罪事實及理由
一、犯罪事實：
（一）甲○○與乙○○係舊識，甲○○於民國97年2月19日下午2
      時許，至宜蘭縣宜蘭市○○○路○段293巷66號乙○○住處
      找乙○○，因乙○○不在家，甲○○與乙○○之妻談話後
      ，竟基於竊盜之犯意，趁乙○○之妻疏未注意之際，潛入
      乙○○住處一樓房間內，徒手竊取乙○○所有置放在房間
      衣櫥之外套口袋內之身分證、健保卡及殘障手冊各一件得
      逞。
（二）甲○○於竊得上開乙○○之證件後，旋基於行使偽造私文
      書之犯意，持乙○○之身分證及健保卡前往宜蘭縣宜蘭市
      ○○路○段204號日馬通訊行，向店員林佳盈佯稱係受乙○
      ○之託代為申辦行動電話門號，而冒用乙○○之名義，申
      請租用遠傳電信股份有限公司（下稱遠傳公司）門號0000
      000000號之行動電話，甲○○並於遠傳公司「行動電話可
      攜服務申請書」上「申請客戶簽章」欄內偽簽「乙○○」
      之簽名（即署押）一枚、於「第三代行動電話服務申請書
      」上「申請人簽名」欄內偽簽「乙○○」之簽名（即署押
      ）二枚，而偽造「乙○○」向遠傳公司申請租用00000000
      00號行動電話之「行動電話可攜服務申請書」、「第三代
      行動電話服務申請書」私文書，並將上開偽造之「行動電
      話可攜服務申請書」、「第三代行動電話服務申請書」交
      付予日馬通訊行店員林佳盈而行使之，林佳盈乃將遠傳公
      司門號0000000000號之行動電話之SIM卡交予甲○○，足
      以生損害於乙○○及遠傳公司公司對於行動電話管理之正
      確性。
（三）甲○○於冒名申辦取得乙○○名義之遠傳公司門號000000
      0000號行動電話SIM卡後，復又基於意圖為自己不法利益
      之單一行為決意，接續自97年2月19日晚間8時31分許起，
      迄同年3月4日晚間11時36分許止，陸續撥打使用00000000
      00號行動電話進行通話及傳送簡訊，而以此無線方式盜用
      他人電信設備通信，致使遠傳公司誤認係合法使用權人撥
      話通信而提供行動電話通信服務，甲○○即因而取得使用
      他人電信設備通信而免付通信費及月租費新臺幣1965元之
      財產上不法利益得逞。
（四）案經乙○○訴由宜蘭縣政府警察局宜蘭分局報請臺灣宜蘭
      地方法院檢察署檢察官偵查起訴，嗣於本院準備程序進行
      中，被告先就被訴事實為有罪之陳述，經裁定進行簡式審
      判程序。
二、證據：
（一）被告甲○○於警詢、檢察官偵訊及本院審理時之自白。
（二）證人乙○○於警詢及檢察官偵訊時之證詞。
（三）證人官紋妃於檢察官偵訊時之證詞。
（四）證人林佳盈於檢察官偵訊時之證詞。
（五）行動電話號碼可攜服務申請書、第三代行動電話服務申請
      書各一件。
（六）0000000000號行動電話之電信費帳單、通話明細單各一件
（七）現場指認相片四張。
（八）未申請遠傳門號聲明書一件。
三、應適用之法條：
（一）刑事訴訟法第273條之1第1項，第299條第1項前段、第310
      條之2、第454條。
（二）電信法第56條第1項，刑法第11條前段、第320條第1項、
      第216條、第210條、第219條、第51條第5款、第74條第1
      項第1款，刑法施行法第1條之1。
四、本判決係依刑事訴訟法第310條之2、第454條製作，依法得
    僅記載當事人欄、主文、犯罪事實、證據名稱以及應適用之
    法條，其中犯罪事實、證據及應適用之法條，並得逕行引用
    檢察官起訴書所載。
五、如不服本件判決，得自收受送達之日起10日內，向本院提起
    上訴。
本案經檢察官劉憲英到庭執行職務。
中    華    民    國    97    年    10    月     3    日
                  刑事第三庭法  官  劉家祥
以上正本證明與原本無異。
                            書記官  劉謹翊
中    華    民    國    97    年    10    月     3    日
附錄本案論罪科刑法條全文：
電信法第56條第1項
意圖為自己或第三人不法之利益，以有線、無線或其他電磁方式
，盜接或盜用他人電信設備通信者，處5年以下有期徒刑，得併
科新台幣150萬元以下罰金。
中華民國刑法第320條第1項（普通竊盜罪）
意圖為自己或第三人不法之所有，而竊取他人之動產者，為竊盜
罪，處5年以下有期徒刑、拘役或5百元以下罰金。
中華民國刑法第216條（行使偽造變造或登載不實之文書罪）
行使第210條至第215條之文書者，依偽造、變造文書或登載不實
事項或使登載不實事項之規定處斷。
中華民國刑法第210條（偽造變造私文書罪）
偽造、變造私文書，足以生損害於公眾或他人者，處5年以下有
期徒刑。
中華民國刑法施行法第1條之1
中華民國九十四年一月七日刑法修正施行後，刑法分則編所定罰
金之貨幣 單位為新臺幣。
九十四年一月七日刑法修正時，刑法分則編未修正之條文定有罰
金者，自九十四年一月七日刑法修正施行後，就其所定數額提高
為三十倍。但七十二年六月二十六日至九十四年一月七日新增或
修正之條文，就其所定數額提高為三倍。


司法院資訊處製作；財團法人民間司法改革基金會備份。
